【裁判字號】    97,訴,181
【裁判日期】    970327
【裁判案由】    違反毒品危害防制條例
【裁判全文】
臺灣屏東地方法院刑事判決               97年度訴字第181號
公  訴  人  臺灣屏東地方法院檢察署檢察官
被      告  甲○○
上列被告因違反毒品危害防制條例案件，經檢察官提起公訴（97
年度毒偵字第16號），嗣因被告就被訴犯罪事實為有罪之陳述，
並聽取當事人之意見後，本院裁定改由受命
法官獨任進行簡式審判程序並判決如下：
    主  文
甲○○施用第一級毒品，累犯，處有期徒刑壹年貳月。
    事  實  及  理  由
一、依刑事訴訟法第310 條之2 之規定，簡式審判程序有罪判決
    書之製作，準用同法第454 條規定。依刑事訴訟法第454 條
    第2 項規定，如認定犯罪事實、證據及應適用之法條，與起
    訴書記載相同者，得引用之。
二、本件犯罪事實、證據及應適用之法條，除應更正或補充如下
    外，均引用檢察官起訴書之記載：
  (一)被告甲○○，前因施用毒品案件，經本院以90年度毒聲字第
    1024號裁定送觀察、勒戒後，認無繼續施用毒品傾向，於90
    年6 月22日執行完畢出所，並由臺灣屏東地方法院檢察署檢
    察官以90年度毒偵字第1039號為不起訴處分確定；又因施用
    毒品案件，經本院以90年度毒聲字第1414號裁定送觀察、勒
    戒後，認有繼續施用毒品傾向，再由本院以90年度毒聲字第
    1568號裁定送強制戒治，並提起公訴，強制戒治部分，因其
    成效評定良好，由本院以91年度毒聲字第150號裁定停止戒
    治出戒治處所，並付保護管束，因再有施用毒品犯行，由本
    院以91年度毒聲字第578號裁定撤銷停止戒治，再入強制戒
    治處所施以強制戒治，於92年1月17日執行強制戒治完畢，
    起訴部分，經臺灣高等法院高雄分院90年度上訴字第1863
    號判決判處有期徒刑1年確定；至於在上開保護管束期間施
    用毒品犯行，則經本院以91年度訴字第485號判決分別判處
    有期徒刑1年、4月，定應執行刑1年2月確定。上開各接續執
    行，於93年5月7日縮短刑期假釋出監並付保護管束。又於上
    開保護管束期間，因施用毒品案件，經本院以94年度訴字第
    204號判決分別判決有期徒刑1年6月、1年，定應執行2年4月
    確定；再因竊盜案件，經本院以94年度易字第231 號判決判
    處有期徒刑1年確定，經本院以95年度聲字第881號裁定將此
    三罪更定執行刑3年3月確定。經本院以96 年度聲減字第422
    號裁定將上開三罪分別減為9月、6月、6月，定應執行刑1年
    7月又15日確定，與上開釋殘刑9月接續執行，96年7月16日
    執行完畢。詎仍不知悔改，復基於施用第一級毒品之犯意，
    於96年9月5日22時，在屏東縣屏東市○○里○○路286號住
    處，將第一級毒品海洛因加水稀釋，以注射針筒注射手臂之
    方式，施用第一級毒品海洛因一次，嗣於96年9月6日8時30
    分許許，為警在其上開住處前查獲。
  (二)論罪科刑：
    查海洛因，屬毒品危害防制條例第2 條第2 項第1 款所規
      定之第一級毒品，核被告所為，係犯毒品危害防制條例第
      10條第1 項之施用第一級毒品罪。
    吸收犯：被告因施用第一級毒品海洛因而持有海洛因，並
      進而施用，其持有之低度行為為施用之高度行為吸收，均
      不另論罪。
    累犯：被告甲○○，前因施用毒品案件，經臺灣高等法院
      高雄分院90年度上訴字第1863號判決判處有期徒刑1 年確
      定；又因施用毒品案件，經本院以91年度訴字第485 號判
      決分別判處有期徒刑1 年、4 月，定應執行刑1 年2 月確
      定。上開各接續執行，於93年5 月7 日縮短刑期假釋出監
      並付保護管束。又於上開保護管束期間，因施用毒品案件
      ，經本院以94年度訴字第204 號判決分別判決有期徒刑1
      年6 月、1 年，定應執行2 年4 月確定；再因竊盜案件，
      經本院以94年度易字第231 號判決判處有期徒刑1 年確定
      ，經本院以95年度聲字第881 號裁定將此三罪更定執行刑
      3 年3 月確定。經本院以96年度聲減字第422 號裁定將上
      開三罪分別減為9 月、6 月、6 月，定應執行刑1 年7 月
      又15日確定，與上開釋殘刑9 月接續執行，96年7 月16日
      執行完畢。有卷存臺灣高等法院被告前案紀錄表可查，其
      於有期徒刑執行完畢後，五年以內故意再犯有期徒刑以上
      之罪，為累犯，應依法加重其刑。
    科刑：本院審酌被告有多次施用毒品犯行，有上開被告前
      案紀錄表可查，竟再為本案犯行，足見其不思悔改，自制
      力亦顯不佳，自應受相當之刑事非難，惟考量被告於本院
      審理時即能坦承犯行，犯後態度良好，而其施用毒品行為
      於本質上係屬自我戕害行為，並未對社會造成直接而過鉅
      之損害，反社會性之程度應屬較低等一切情狀，量處如主
      文所示之刑，以示懲戒。
三、據上論斷，應依刑事訴訟法第273 條之1 第1 項、第299 條
    第1 項前段、第310 條之2 、第454 條第2 項，毒品危害防
    制條例第10條第1 項，刑法第11條前段、第47條第1 項，判
    決如主文。
中    華    民    國    97    年    3    月    27    日
                  刑事第一庭    法  官  曾吉雄
以上正本證明與原本無異。
如不服本判決應於收受本判決送達後十日內向本院提出上訴書狀，
其未敘述上訴理由者，並得於提起上訴後十日內向本院補提理由
書狀（均須按他造當事人之人數附繕本）「切勿逕送上級法院」
中    華    民    國    97    年    3    月    27    日
                                書記官  卓春成
本件論罪科刑法條：
毒品危害防制條例第10條第1項：
施用第一級毒品者，處 6 月以上 5 年以下有期徒刑。


司法院資訊處製作；財團法人民間司法改革基金會備份。
